nb: Lydkarakter for regnstav: Lys/sprø; Dyp/lav; Høy/lys; Lang kaskade; Høy; Middels volum; Havlignende/susende; Kort kaskade; Myk/stille; Varm/rund; Annet
th: ลักษณะเสียงของไม้ฝน: ชัดเจน/สดใส; ทุ้ม/ต่ำ; สูง/สดใส; น้ำตกยาว; ดัง; เสียงปานกลาง; คล้ายเสียงมหาสมุทร/เสียงฟู่; น้ำตกสั้น; นุ่มนวล/เงียบ; อบอุ่น/นุ่มลึก; อื่นๆ
ru: Характер звучания рейнстика: Яркий/звонкий; Глубокий/низкий; Высокий/яркий; Длинный каскад; Громкий; Средняя громкость; Шум океана/шелестящий; Короткий каскад; Мягкий/тихий; Теплый/мягкий; Другое
sl-SI: Zvočni značaj dežne palice: Svetel/oster; Globok/nizek; Visok/svetel; Dolga kaskada; Glasen; Srednja glasnost; Podobno morju/šumenje; Kratka kaskada; Nežen/tih; Topel/mehak; Drugo
fr: Caractère sonore du bâton de pluie: Clair/net; Profond/grave; Aigu/clair; Cascade longue; Fort; Volume moyen; Type océan/bruissement; Cascade courte; Doux/silencieux; Chaud/moelleux; Autre
hr-HR: Karakter zvuka kišnog štapa: Svjetlo/oštro; Duboko/nisko; Visoko/svijetlo; Duga kaskada; Glasno; Srednja glasnoća; Poput oceana / šuštanje; Kratka kaskada; Tiho/meko; Toplo/blago; Ostalo
it: Carattere del suono del bastone della pioggia: Brillante/nitido; Profondo/basso; Alto/brillante; Lunga cascata; Forte; Volume medio; Tipo oceano/fruscio; Cascata breve; Morbido/silenzioso; Caldo/dolce; Altro
tr: Rainstick ses karakteri: Parlak/net; Derin/kalın; İnce/parlak; Uzun çağlayan; Yüksek sesli; Orta sesli; Okyanus gibi/uğultulu; Kısa çağlayan; Yumuşak/sessiz; Sıcak/yumuşak; Diğer
ro-RO: Caracterul sonor al unui baston de ploaie: Clar/strident; Profund/grav; Înalt/clar; Cascadă lungă; Puternic; Volum mediu; Freamăt/asemănător oceanului; Cascadă scurtă; Silențios/ușor; Cald/dulce; Altele
fi: Sadeputken äänen luonne: Kirkas/terävä; Syvä/matala; Korkea/kirkas; Pitkä putous; Kovaääninen; Keskitasoinen äänenvoimakkuus; Valtamerimäinen / suhiseva; Lyhyt putous; Pehmeä/hiljainen; Lämmin/pehmeä; Muu
hu: Esőbot hangkaraktere: Élénk/éles; Mély/alacsony; Magas/élénk; Hosszú lecsengés; Hangos; Közepes hangerő; Óceánszerű/suhogó; Rövid lecsengés; Lágy/csendes; Meleg/bársonyos; Egyéb
en: Rainstick sound character: Bright/crisp; Deep/low; High/bright; Long cascade; Loud; Medium volume; Ocean-like/wooshing; Short cascade; Soft/quiet; Warm/mellow; Other
es: Carácter sonoro del palo de lluvia: Brillante/nítido; Profundo/grave; Agudo/brillante; Cascada larga; Fuerte; Volumen medio; Como el océano/silbido; Cascada corta; Suave/silencioso; Cálido/suave; Otro
sk-SK: Zvukový charakter dažďovej palice: Jasný/ostrý; Hlboký/nízky; Vysoký/jasný; Dlhá kaskáda; Hlasný; Stredná hlasitosť; Ako oceán/šumenie; Krátka kaskáda; Jemný/tichý; Teplý/mäkký; Iné
el: Χαρακτηριστικά του ήχου του rainstick: Φωτεινός/καθαρός; Βαθύς/χαμηλός; Υψηλός/φωτεινός; Μακρύς καταρράκτης; Δυνατός; Μεσαία ένταση; Σαν ήχος ωκεανού/θρόισμα; Κοντός καταρράκτης; Απαλός/ήσυχος; Ζεστός/γλυκός; Άλλο
nl: Rainstick klankkarakter: Helder/scherp; Diep/laag; Hoog/helder; Lange waterval; Luid; Gemiddeld volume; Oceaanachtig/ruisend; Korte waterval; Zacht/stil; Warm/zacht; Overig
ja: レインスティックの音の特徴: 明るい/歯切れの良い; 深い/低い; 高い/明るい; ロングカスケード; 大音量; 中音量; 海のような/風のような音; ショートカスケード; ソフト/静か; 暖かい/メロウ; その他
zh-TW: 雨聲筒音色特性: 明亮/清脆; 低沉; 高亢/明亮; 悠長如瀑; 宏亮; 中等音量; 如海浪般/呼嘯聲; 短促如瀑; 輕柔/安靜; 溫暖/醇厚; 其他
de: Klangcharakter des Regenstabs: Hell/knackig; Tief/dunkel; Hoch/hell; Lange Kaskade; Laut; Mittlere Lautstärke; Ozeanartig/rauschend; Kurze Kaskade; Sanft/leise; Warm/weich; Sonstige
vi: Đặc điểm âm thanh của nhạc cụ tạo tiếng mưa (rainstick): Sáng/giòn; Trầm/thấp; Cao/sáng; Âm vang dài; Lớn; Âm lượng trung bình; Giống tiếng sóng biển/gió rít; Âm vang ngắn; Mềm mại/nhẹ nhàng; Ấm/êm dịu; Khác
pt-BR: Característica sonora do pau de chuva: Brilhante/nítido; Profundo/grave; Agudo/brilhante; Cascata longa; Alto; Volume médio; Som de oceano/zumbido; Cascata curta; Suave/silencioso; Quente/suave; Outros
pt-PT: Característica sonora do bastão de chuva: Brilhante/nítido; Profundo/grave; Agudo/brilhante; Cascata longa; Alto; Volume médio; Tipo oceano/sibilar; Cascata curta; Suave/silencioso; Quente/suave; Outro
lt-LT: Lietaus lazdelės garso charakteris: Ryškus / aiškus; Gilus / žemas; Aukštas / ryškus; Ilga kaskada; Garsus; Vidutinio garsumo; Panašus į vandenyną / šniokštimas; Trumpa kaskada; Švelnus / tylus; Šiltas / sodrus; Kita
pl: Charakter dźwiękowy Rainstick: Jasny/wyrazisty; Głęboki/niski; Wysoki/jasny; Długa kaskada; Głośny; Średnia głośność; Szumiący jak ocean; Krótka kaskada; Miękki/cichy; Ciepły/łagodny; Inne
cs: Charakter zvuku dešťové hole: Jasný/čistý; Hluboký/nízký; Vysoký/jasný; Dlouhá kaskáda; Hlasitý; Střední hlasitost; Jako oceán / šumící; Krátká kaskáda; Jemný/tichý; Teplý/měkký; Ostatní
da: Regnmagers lydegenskaber: Klar/skarp; Dyb/lav; Høj/klar; Lang kaskade; Høj; Medium lydstyrke; Havlignende/susende; Kort kaskade; Blød/stille; Varm/blød; Andet
zh-CN: 雨声器音色特征: 明亮/清脆; 深沉/低沉; 高昂/明亮; 长时间倾泻声; 响亮; 中等音量; 类似海洋的声音/呼啸声; 短时间倾泻声; 柔和/安静; 温暖/圆润; 其他
ko: 레인스틱 소리 특성: 밝은/선명한 소리; 깊은/낮은 소리; 높은/밝은 소리; 긴 폭포 소리; 큰 소리; 중간 음량; 파도/쉭쉭거리는 소리; 짧은 폭포 소리; 부드러운/조용한 소리; 따뜻한/부드러운 소리; 기타
bg-BG: Звуков характер на пръчката за дъжд: Ярък/отчетлив; Дълбок/нисък; Висок/ярък; Дълга каскада; Силен; Средна сила на звука; Като океан/свистене; Къса каскада; Мек/тих; Топъл/мек; Други
sv: Rainstick-ljudkaraktär: Ljus/krispig; Djup/mörk; Ljus/hög; Långt kaskadljud; Hög volym; Medium volym; Havsliknande/svepande; Kort kaskadljud; Mjuk/tyst; Varm/fyllig; Övrigt